臺灣高等法院臺中分院刑事判決　　　　　　　　　　九十一年度上訴字第七六號
　　上　訴　人
　　即　被　告　乙○○
右上訴人因業務過失致死案件，不服臺灣臺中地方法院九十年度訴字第二八五三號中
華民國九十一年四月九日第一審判決（起訴案號：臺灣臺中地方法院檢察署九十年度
偵字第一九五七七號），提起上訴，本院判決如左：
    主 　 文
原判決撤銷。
乙○○從事業務之人，因業務上之過失致人於死，處有期徒刑捌月。
    事　  實
一、乙○○係大榮貨運股份有限公司（下簡稱大榮公司）營業大貨車司機，平日以駕
    駛營業大貨車載運貨物為業，為從事駕駛業務之人。其於民國九十年九月六日上
    午六時五十分許，駕駛大榮公司所有之車牌號碼ＨＸ－○○一號營業大貨車，至
    臺中市○區○○街二五五號佳乳食品公司前卸完貨後，應注意卸完貨物後須立即
    將上開營業大貨車貨櫃後方之油壓升降板收起，及注意停靠所駕駛之上開營業大
    貨車時是否會妨礙其他車輛通行等情事，且依當時情形，並無任何不能注意之情
    形，竟疏於注意而未將貨櫃後方之油壓升降板收起，又未採取任何警告措施，即
    將車輛駛入路旁空地停車，致使油壓升降板懸空掛在後車廂（距地面高約一公尺
    ），並突出於車道上。適林曉郁騎乘車號ＬＡＡ－一六六號機車，在上班途中行
    經上址時，未能發覺前揭油壓升降板竟橫懸於車道中，而直接撞擊該油壓升降板
    ，致林曉郁受有頭部外傷合併腦挫傷、急性硬腦外血腫、腦內出血、右眼創傷性
    神經性病變、頭顱骨折、顱底骨骨折、尿道炎、肺炎合併呼吸衰竭等傷害。乙○
    ○於肇事後，在未被有偵查犯罪職權之機關或公務員知悉前，即請佳乳食品公司
    員工張良正報警前往現場處理，因而自首接受裁判。後林曉郁雖經送醫急救，仍
    因頭部外創致顱腦損傷而於同年十月十一日上午九時三十分許不治死亡。
二、案經臺灣臺中地方法院檢察署檢察官相驗後自動檢舉偵查起訴。
    理 　 由
一、訊據上訴人即被告乙○○對於右揭犯行於警詢、偵查、原審及本院審理時均坦承
    不諱，並有現場照片七幀、道路交通事故調查表乙紙等在卷可證。又被害人林曉
    郁確係因本件道路交通事故，致受有頭部外傷合併腦挫傷、急性硬腦外血腫、腦
    內出血、右眼創傷性神經性病變、頭顱骨折、顱底骨骨折、尿道炎、肺炎合併呼
    吸衰竭等傷害，雖經送醫急救，仍因頭部外創致顱腦損傷而於同年十月十一日上
    午九時三十分許不治死亡，亦經臺灣臺中地方法院檢察署檢察官督同法醫師相驗
    無訛，有勘驗筆錄、相驗屍體證明書、驗斷書、照片二幀、林新醫院診斷證明書
    、中山醫學大學附設醫院診斷證明書等附卷可憑。被告本應注意卸完貨物後須立
    即將上開營業大貨車貨櫃後方之油壓升降板收起，及注意停靠所駕駛之上開營業
    大貨車時是否會妨礙其他車輛通行等情事，且依當時情形，車況正常，並無不能
    注意之情形，竟疏於注意而未將貨櫃後方之油壓升降板收起，又未採取任何警告
    措施，以致肇事，使被害人死亡，被告確有過失無疑，而本件車禍肇事原因經送
    請臺灣省臺中市區車輛行車事故鑑定委員會鑑定結果，亦為同一認定，綜上本案
    被告過失行為與被害人之死亡間，顯有相當因果關係，事證明確，被告犯行至堪
    認定，應依法論科。
二、核被告所為，係犯刑法第二百七十六條第二項之業務過失致人於死罪。其於上開
    犯行未被有偵查犯罪職權之機關或公務員知悉前，即請佳乳食品公司員工張良正
    報警前往現場處理，因而自首接受裁判，已經證人即佳乳食品公司員工劉逸寧於
    原審法院審理時證述屬實（參見原審法院九十一年一月二日調查筆錄第二、三頁
    ），應依刑法第六十二條前段規定減輕其刑，原審以被告犯罪事證明確，予以論
    罪科刑，固非無見，惟查犯罪後態度為科刑時應審酌之事項，刑法第五十七條定
    有明文，被告於本院審理期間，已與被害人父母達成和解，由大榮公司及被告分
    別支付被害人父母新臺幣二百三十萬元及七十萬元，並由被害人父母領取強制責
    任險賠償金，有和解筆錄影本在卷可參，並經被害人之父甲○○於本院明，是
    審酌此點，如維持原審判決而判處被告有期徒刑一年十月，刑度應有過重，既經
    上訴，自應由本院予以撤銷改判，審酌被告疏於注意而未將貨櫃後方之油壓升降
    板收起，過失程度嚴重，因此過失造成被害人受傷不治死亡及被害人父母無法彌
    補之傷痛，並參酌其犯後坦承犯行及已與被害人父母達成民事和解等一切情狀，
    量處如主文第二項所示之刑，以示懲儆。
據上論結，應依刑事訴訟法第三百六十九條第一項前段、第三百六十四條、第二百九
十九條第一項前段，刑法第二百七十六條第二項、第六十二條前段，罰金罰鍰提高標
準條例第一條前段，判決如主文。
本案經檢察官丙○○到庭執行職務。
中      華      民      國　    九十一   年    　 八      月    二十八  日
                                    臺灣高等法院臺中分院刑事第五庭
                                          審判長法　官  袁　從　楨
                                                法　官　胡　森　田
                                                法　官  姚　勳　昌
右正本證明與原本無異。
如不服本判決應於收受送達後十日內向本院提出上訴書狀，其未敘述上訴之理由者並
得於提起上訴後十日內向本院補提理由書（均須按他造當事人之人數附繕本）。
                                                書記官  陳　如　慧
中      華      民      國　    九十一   年    　 八      月    二十八  日
附錄論罪科刑法條
刑法第二百七十六條第二項
從事業務之人，因業務上之過失犯前項之罪者，處五年以下有期徒刑或拘役，得併科
三千元以下罰金。                                                        Ｉ
